【裁判字號】    99,抗,287
【裁判日期】    990318
【裁判案由】    聲請定其應執行刑
【裁判全文】
臺灣高等法院刑事裁定                   99年度抗字第287號
抗  告  人  甲○○
即  受刑人
上列抗告人因聲請定其應執行刑案件，不服臺灣士林地方法院99
年度聲字第147 號，中華民國99年1 月29日第一審裁定（聲請案
號：臺灣士林地方法院檢察署99年度執聲字第89號），提起抗告
，本院裁定如下：
    主  文
抗告駁回。
    理  由
一、按裁判確定前犯數罪者，併合處罰之；又數罪併罰，有2 裁
    判以上者，依刑法第51條之規定，定其應執行之刑，同法第
    50條、第53條分別定有明文。次按數罪併罰之案件，其各罪
    判決均係宣告刑，並非執行刑，縱令各案中一部分犯罪之宣
    告刑在形式上已經執行，仍應依法聲請犯罪事實最後判決之
    法院裁定，然後再依所裁定之執行刑，換發指揮書併合執行
    ，其前已執行之有期徒刑部分，僅應予扣除而不能認為已執
    行完畢，在所裁定之執行刑尚未執行完畢前，各案之宣告刑
    不發生執行完畢之問題（最高法院90年度台非字第340 號、
    95年度台非字第320 號判決同此意旨）。次按數罪併罰中之
    一罪，依刑法規定得易科罰金，若因與不得易科之他罪併合
    處罰結果而不得易科罰金時，原可易科部分所處之刑，自亦
    無庸為易科折算標準之記載（司法院釋字第144 號解釋可資
    參照）。
二、原裁定意旨略以：抗告人即受刑人甲○○因犯竊盜、詐欺等
    案件，先後經本院及臺灣士林地方法院分別判處如附表1、2
    所示之刑確定在案，有各該刑事判決書及本院被告前案紀錄
    表各1 份附卷可參。又本件受刑人甲○○所犯如附表編號1
    之罪，與其於90年7 月起至91年2 月止所犯之竊盜罪（臺灣
    高等法院91年度上易字第1661號）所處之刑，雖已因縮短刑
    期假釋出監，所餘期間付保護管束，迨於97年8 月23日保護
    管束期滿未經撤銷視為已執行完畢，揆諸前引最高法院93年
    度臺非字第298 號裁判意旨，仍得與附表編號2 之罪所處之
    刑，合併定其應執行刑。茲檢察官聲請定其應執行之刑，審
    核後認聲請為正當，應定其應執行之刑，爰依刑事訴訟法第
    477 條第1 項，刑法第53條、修正前刑法第51條第5 款，裁
    定附表編號1 、2 所示之竊盜等罪，應執行刑有期徒刑10月
    等語。
三、本件抗告意旨略以：原裁定就抗告人甲○○所犯如附表編號
    1、2所示之竊盜等罪所處之刑，定應執行為有期徒刑10月。
    惟附表編號2 之罪所處之刑本得易科罰金，若附表編號2 之
    罪所處之刑與附表編號1 之罪所處之刑合併定其應執行刑，
    勢必造成抗告人所犯附表編號2 之罪所處之刑不得易科罰金
    ，而使抗告人須入監服刑，剝奪抗告人就附表編號2 之罪所
    處之刑已諭知易科罰金折算標準之權利，請求撤銷原裁定云
    云。
四、經查：
（一）抗告人甲○○所犯原裁定附表編號1 、2 所示之竊盜等罪
      ，犯罪時間均在附表編號1 之罪判決確定日即92年12月31
      日以前，揆諸前揭規定，合於數罪併罰之要件，自應依刑
      法第53條規定定其應執行刑，原裁定就抗告人所犯附表編
      號1 、2 之罪所處之刑，定應執行刑有期徒刑10月，核無
      不當。
（二）又雖抗告人所犯附表編號1 之罪所處之刑，與抗告人於90
      年7 月起至91年2 月止所犯之竊盜罪（臺灣高等法院91年
      度上易字第1661號判決）所處之刑，經本院以97年度聲字
      第434 號裁定假釋付保護管束，嗣因縮短刑期假釋出監，
      所餘期間付保護管束，迨於97年8 月23日保護管束期滿未
      經撤銷，視為已執行完畢等情，有本院97年聲字第434 號
      裁定及被告前案紀錄表附卷可稽。然其所犯附表編號2 之
      罪所處之刑，尚未執行完畢，揆諸上揭說明，自應依刑法
      第53條規定定其應執行刑，又所定之應執行刑執行期滿前
      ，上開附表編號1 之罪所處之刑不得謂已執行完畢。至已
      執行部分自不能重複執行，應由檢察官於指揮執行時扣除
      之，此與定應執行之刑之裁定無涉，併予敘明。
（三）本件抗告人所犯如附表編號1 、2 所示等罪，合於數罪併
      罰之要件，如前所述應依刑法第53條之規定，定其應執行
      刑，雖附表編號1 、2 等罪所處之刑，合併定其應執行之
      後，不得諭知易科罰金之折算標準，然原裁定既無違法或
      不當，自不得謂原裁定有何剝奪抗告人所犯附表編號2 之
      罪所處之刑已諭知易科罰金折算標準之權利（另抗告人所
      為附表編號1 、2 所示等罪之犯行為後，刑法有關數罪併
      罰之規定業已修正，並自95年7 月1 日起施行，其中刑法
      第51條第5 款規定由「宣告多數有期徒刑者，於各刑中之
      最長期以上，各刑合併之刑期以下，定其刑期。但不得逾
      20年」，修正為「宣告多數有期徒刑者，於各刑中之最長
      期以上，各刑合併之刑期以下，定其刑期。但不得逾30年
      」，新舊法比較結果，以舊法有利於行為人，依刑法第2
      條第1 項前段之規定，故本件應適用修正前刑法第51條第
      5 款規定，定其應執行之刑，要屬無疑。而適用修正前刑
      法第51條第5 款規定之結果，僅係將新法宣告多數有期徒
      刑合併定其應執行刑之刑期不得逾30年之規定，限制其不
      得逾20年。並無影響本件附表編號1 、2 等罪定其應執行
      刑後，不得易科罰金之認定，附此說明），抗告意旨指此
      指摘原裁定不當，為無理由，應予駁回。
五、據上論結，應依刑事訴訟法第412 條，裁定如主文。
中    華    民    國    99    年    3     月    18    日
                  刑事第十四庭審判長法  官  陳志洋
                                    法  官  梁耀鑌
                                    法  官  謝靜恒
以上正本證明與原本無異。
不得再抗告。
                                    書記官  陳珮茹
中    華    民    國    99    年    3     月    19    日

司法院資訊處製作；財團法人民間司法改革基金會備份。
